【裁判字號】    99,交聲,1217
【裁判日期】    991029
【裁判案由】    違反道路交通管理處罰條例聲明異議
【裁判全文】
臺灣臺北地方法院交通事件裁定        99年度交聲字第1217號
原處分機關  臺北市交通事件裁決所
異  議  人
即受處分人  乙○○
上列異議人即受處分人因違反道路交通管理處罰條例案件，對於
臺北市交通事件裁決所中華民國99年7月8日所為之處分（原處分
案號：北市裁罰字第裁22-1AF344118號），聲明異議，本院裁定
如下：
    主  文
異議駁回。
    理  由
一、按禁止臨時停車線為紅色實線，用以指示禁止臨時停車路段
    ，其禁止時間為全日24小時；又禁止臨時停車處所不得停車
    ；又汽車駕駛人在禁止臨時停車處所停車者，處600元以上
    1200元以下罰鍰；又汽車駕駛人之行為經以科學儀器取得證
    據資料證明其行為違規，當場不能或不宜攔截製單舉發者，
    得逕行舉發。道路交通標誌標線號誌設置規則第169條第1項
    、第2項、第4項、道路交通安全規則第112條第1項第1款、
    道路交通管理處罰條例第56條第1項第1款、第7條之2第7款
    分別定有明文。
二、原處分意旨略以：本件異議人即受處分人乙○○（下稱受處
    分人）所有之車牌號碼7038-QJ號自用一般小客車於民國99
    年5月5日13時25分許，於臺北市○○○路○段180號前，經臺
    北市停管理工程處交通助理員甲○○當場以拍照之方式採證
    ，依「在禁止臨時停車處所停車」為由逕行舉發，並依道路
    交通管理處罰條例第56條第1項第1款及違反道路交通管理事
    件統一裁罰基準及處理細則第41、43、44、67條等規定，裁
    處受處分人新臺幣（下同）900元罰鍰等語。
三、異議意旨略以：受處分人因違規停放於上開地點，為警製開
    罰單，惟當時受處分人在車上休息，爰請求撤銷原處分等語
    。
四、經查：
  (一)本件受處分人所有車牌號碼7038-QJ號自用一般小客車，於
    99年5月5日13時25分，因違規停放在臺北市○○○路○段180
    號前禁止臨時停車之路段，經臺北市停管理工程處交通助理
    員甲○○當場以拍照之方式採證，並依道路交通管理處罰條
    例第56條第1項第1款逕行舉發乙節，有採證照片1張、臺北
    市政府警察局舉發違反道路交通管理事件通知單、臺北市交
    通事件裁決所違反道路交通管理事件裁決書在卷可稽，並為
    受處分人所不爭執。是受處分人於上揭時、地，在禁止臨時
    停車之路段違規停車，經交通助理員於99年5月5日13時25分
    逕行舉發違規之事實，堪以認定。
  (二)本件受處分人前開違規事實，經本件舉發交通助理員甲○○
    於本院調查時證稱：我從車後巡邏到車前，從車旁、車後及
    前面都確認沒有人，我就以PDA 打上車號以及住址，以及紅
    線停車的部份打成通知聯，我就從車的側面走過去夾在車前
    ，如果汽車擋風玻璃是黑色的，我們也會去敲車門確認，但
    是如果看得清楚的話，我們就不會確認了，從照片中可以看
    出，看的到方向盤，並非是很深色的隔熱紙，我只記得該車
    的隔熱紙顏色沒有那麼黑，應該是可以目視看的等語（見本
    院卷99年8月13日訊問筆錄第2至4頁），顯見該交通助理員
    於舉發前已確認違規當時汽車駕駛人並不在場。受處分人雖
    辯稱當時人在車上休息云云，惟未能提出其他證據以實其說
    ，且該處並無裝設相關監視器，此有臺北市停車管理工程處
    99年9月23日北市停管字第09936 316400號函在卷可稽，受
    處分人所辯，並非可採。是受處分人確實有在劃有紅色實線
    禁止臨時停車路段停車，其違規之事實洵堪認定。
五、綜上所述，受處分人確有違規在禁止臨時停車處所停車情事
    ，至為明確。原處分機關依道路交通管理處罰條例第56條第
    1 項第1款規定，及依道路交通管理事件統一裁罰基準表，
    處異議人罰鍰900元，核無違誤。是受處分人本件聲明異議
    ，為無理由，應予駁回。
據上論斷，應依道路交通案件處理辦法第19條，裁定如主文。
中    華    民    國    99    年    10    月    29    日
                  交通法庭  法  官  章曉文
以上正本證明與原本無異
如不服本裁定應於送達後5日內向本院提出抗告狀
                            書記官  林義盛
中    華    民    國    99    年    10    月    29    日

司法院資訊處製作；財團法人民間司法改革基金會備份。
